【裁判字號】    95,訴,214
【裁判日期】    950320
【裁判案由】    妨害婚姻等
【裁判全文】
臺灣臺南地方法院刑事判決               95年度訴字第214號
公  訴  人  臺灣臺南地方法院檢察署檢察官
被      告  乙○○
上列被告因妨害婚姻等案件，經檢察官提起公訴（94年度偵緝字
第589號）合議庭裁定由受命法官獨任進行簡式審判，本院判決
如下：
    主  文
乙○○有配偶而重為婚姻，處有期徒刑陸月，如易科罰金，以參
佰元折算壹日；又連續行使偽造私文書，足以生損害於他人，處
有期徒刑伍月，如易科罰金，以參佰元折算壹日，美國銀行VISA
/MasterCard申請表格乙紙正卡申請人欄內偽造之「甲○○」署
押貳枚沒收。應執行有期徒刑拾月，如易科罰金，以參佰元折算
壹日，美國銀行VISA /MasterCard申請表格乙紙正卡申請人欄內
偽造之「甲○○」署押貳枚沒收。
    事  實
一、乙○○於民國87年2月14日，在臺南市公眾得出入之場所「
    阿霞飯店」，與甲○○在眾親友面前，舉行公開儀式及有2
    人以上之證人之婚禮喜宴，為有配偶之人，然迄未辦理結
    婚登記，竟基於重婚之犯意，於89年6月14日，在中華人民
    共和國（大陸地區）四川省重慶市，與不知情之大陸籍女子
    蒲玉萍辦理公證結婚，來台後並在臺南市舉行公開儀式及有
    2人以上之證人之婚禮喜宴，再於89 年7月26日，前往臺南
    縣白河鎮戶政事務所辦理結婚登記，而重為婚姻。
二、乙○○另基於意圖為自己不法所有及行使偽造私文書、變造
    國民身份證之概括犯意，於與甲○○結婚不久後，因取得甲
    ○○之身分證影本及其他相關資料後，即於87年4月22日，
    在台南市○○○街四十二號，將甲○○與伊之國民身分證各
    影印乙紙後，在甲○○之國民身份證影印本上面以電腦打字
    記載其配偶係乙○○，在乙○○之國民身份證影印本上面以
    電腦打字記載其配偶係甲○○，先後變造甲○○及乙○○身
    分證影本，足以生損害甲○○及戶政機關國民身份證管理之
    正確性。再冒用甲○○之名義，向美國銀行申請VISA/Mas
    terCard信用卡，在上開銀行信用卡申請表格上正卡申請人
    簽名處，偽造甲○○之署押（署名）二枚，而完成偽造甲○
    ○信用卡申請表格之私文書後，連同上開變造二紙國民身份
    證影本，一併向上開銀行提出申請信用卡，據以行使，致上
    開銀行職員誤以為係經甲○○本人授權申請，於同年五月初
    核發予甲○○申請之上開信用卡1張，足以生損害甲○○、
    美國銀行。嗣於乙○○取得上開信用卡後，復於上開信用卡
    背面簽名欄偽造甲○○英文名字縮寫「SHY」之簽名，偽造
    其簽名確認之私文書，並先後多次冒用甲○○之名義持上開
    信用卡至台南市等地不詳店名特約商店刷卡消費，並於簽帳
    單上偽造「SHY」之簽名以行使之，致各該特約商店陷於錯
    誤如數給付共計新台幣（下同）23萬餘元之商品，足以生損
    害於各該特約商店、甲○○。
三、案經甲○○訴由台灣台南地方法院檢察署檢察官偵查起訴。
    理  由
一、本件被告所犯為死刑、無期徒刑或最輕本刑為三年以上有期
    徒刑以外之罪，經本院合議庭依刑事訴訟法第二百七十三條
    之一第一項規定，裁定由受命法官獨任進行簡式審判程式，
    依同法第二百七十三條之二、同法第一百五十九條第二項之
    規定，不適用傳聞法則有關限制證據能力之相關規定，合先
    敘明。
二、上開犯罪事實，業據被告乙○○於偵審中坦承認不諱，核與
    告訴人甲○○指訴情節相符，並有結婚照片、喜帖、戶籍謄
    本、結婚登記申請書、結婚公證書、財團法人海峽交流基金
    會證明書及美國銀行信用卡申請表格、告訴人、被告身分證
    影本（正、反面）等附卷可資佐證，罪證明確，被告犯行堪
    以認定。
三、核被告所為，係犯刑法第237條重婚罪及同法第216條、第21
    0條行使偽造文書、同法第216條、212第行使變造國民身份
    證罪及同法第339條第1項之詐欺取財罪。其在信用卡申請表
    格上、信用卡背面及簽帳單上偽造「甲○○」、「SHY」署
    押之行為，乃其偽造私文書之部分行為；偽造私文書、變造
    國民身份證之低度行為，應分為其行使之高度行為所吸收，
    均不另論罪。又被告先後多次行使偽造文書、詐欺取財之犯
    行，均時間緊接，犯罪構成要件相同，顯係各基於一個概括
    犯意反覆為之，應依連續犯之規定各論以一罪，並依法加重
    其刑。其以一行使行為，同時觸犯行使偽造私文書、行使變
    造國民身份證二罪，應依想像競合犯規定，從一重之行使偽
    造私文書罪處斷。其所犯行使偽造文書、詐欺取財二罪間有
    目的與方法之牽連關係，應從一重之行使偽造私文書罪處斷
    。其所犯重婚及行使偽造私文書二罪間，犯意各別，罪名有
    異，應予分論併罰。爰審酌被告前有違反台灣省煙酒專賣條
    例等前科，素行欠佳，有台灣高等法院被告全國前案紀錄表
    乙紙附卷足憑，竟不知悔改，復犯本罪，犯罪所生危害非輕
    微，且迄未與告訴人達成民事和解，惟偵審中坦白認過等一
    切情狀，分別量處如主文所示之刑，且定其應執行刑，並諭
    知易科罰金之折算標準，以示懲儆。美國銀行VISA /Master
    Card申請表格乙紙正卡申請人欄內偽造之「甲○○」署押貳
    枚，應依法宣告沒收。至上開信用卡背面、簽帳單上偽造之
    「甲○○」、「SHY」署名，因上開文件並未扣案，被告於
    審理中復供承已丟棄滅失，且荷商荷蘭股份有限公司亦函覆
    台灣台南地方法院檢察署稱：該戶於美國銀行之往來資料已
    銷毀無保存等語，有該函乙紙附於偵查卷內足憑，自足認均
    已滅失，爰不予宣告沒收，並此敘明。
四、依刑事訴訟法第二百七十三條之一第一項、第二百九十九條
    第一項前段，刑法第五十六條、第二百十六條、第二百十條
    、第二百十二條、第二百三十七條、第三百三十九條第一項
    、第五十五條、第四十一條第一項前段、第二項、第二百十
    九條、第五十一條第五款，罰金罰鍰提高標準條例第一條前
    段、第二條，判決如主文。
中    華    民    國    95    年    3    月    20    日
                  刑事第十庭  法  官  柯顯卿
以上正本證明與原本無異。
如不服本判決應於送達後10日內向本院提出上訴狀
                              書記官  黃子起
中    華    民    國    95    年    3    月    20    日
附錄所犯法條：
犯刑法第237條：
有配偶而重為婚姻或同時與二人以上結婚者，處5年以下有期徒
刑。相婚者亦同。
刑法法第216條：
行使第210條至第215條之文書者，依偽造、變造文書或登載不實
事項或使登載不實事項之規定處斷。
刑法第210條：
偽造、變造私文書，足以生損害於公眾或他人者，處5年以下有
期徒刑。
刑法第339條第1項：
意圖為自己或第三人不法之所有，以詐術使人將本人或第三人之
物交付者，處五年以下有期徒刑、拘役或科或併科一千元以下罰
金。
刑法第212條：
偽造、變造護照、旅券、免許證、特許證及關於品行、能力服務
或其他相類之證書、介紹書，足以生損害於公眾或他人者，處1
年以下有期徒刑、拘役或300元以下罰金。


司法院資訊處製作；財團法人民間司法改革基金會備份。
